臺灣士林地方法院刑事判決　　　　　　　96年度簡上字第93號
上　訴　人　臺灣士林地方法院檢察署檢察官
被　　　告　甲○○
　　　　　　　　　　　樓
　　　　　　　　　　　樓
上列上訴人因被告業務侵占案件，不服本院刑事庭於中華民國96
年2 月27日所為96年度簡字第17號第一審刑事簡易判決（起訴案
號：臺灣士林地方法院檢察署95年度偵字第5738號），提起上訴
，本院管轄第二審之合議庭判決如下：
    主  文
上訴駁回。
甲○○緩刑貳年，並應給付花都中國社區管理委員會新臺幣捌萬
壹仟參佰參拾伍元，給付方式為自中華民國玖拾陸年柒月起，每
月貳拾日給付新臺幣貳萬元，至清償完畢為止，如有壹期不履行
，視為全部到期。
    事實及理由
一、本案經本院審理結果，認第一審判決被告犯刑法第336 條第
    2 項之業務侵占罪，處有期徒刑6 月，並諭知如易科罰金以
    銀元300 元即新臺幣900 元折算1 日，其認事、用法及量刑
    均無不當，應予維持，引用第一審判決書記載之犯罪事實、
    證據及理由（如附件判決書）。
二、檢察官上訴意旨略以：原審雖量處被告甲○○有期徒刑6 月
    ，惟被告侵占金額達新臺幣（下同）181,335 元，較6 個月
    易科罰金之162,000 元為多，被告因此獲利，有鼓勵犯罪之
    嫌，是原審量刑過輕等語。
三、經查，量刑的輕重，屬事實審法院得依職權自由裁量之事項
    ，苟已斟酌刑法第57條各款所列情狀而未逾越法定刑度，不
    得遽指為違法，且在同一犯罪事實與情節，如別無其他加重
    或減輕之原因，下級審量定之刑，亦無過重或失輕之不當情
    形，則上級審法院對下級審法院之職權行使，原則上應予尊
    重。本件原審法院認被告所為，係犯刑法第336 條第2 項之
    業務侵占罪，比較刑法於95年7 月1 日修正施行前後之規定
    ，是否有利於被告，而援引刑事訴訟法第449 條第2 項、第
    3 項、第454 條第2 項，刑法第2 條第1 項、第366 條第2
    項、修正前刑法第56條、第41條第1 項前段、刑法施行法第
    1 條之1 、修正刪除前罰金罰鍰提高標準條例第2 條之規定
    ，審酌被告因投資需要而犯業務侵占罪之犯罪動機，挪用社
    區住戶管理費之犯罪手段，對被害人造成財產上之損害，而
    其雖無犯罪前科，有臺灣高等法院被告前案紀錄表在卷可稽
    ，素行尚佳，犯罪後並已坦承犯行，態度良好，但因經濟能
    力尚未如數賠償被害人等一切情狀，量處有期徒刑6 月，並
    諭知易科罰金之折算標準，其認事用法並無違誤，量刑亦屬
    妥適，上訴人仍以上述意旨提起上訴為無理由，應予駁回。
四、末查本件被告甲○○未曾因故意犯罪受有期徒刑以上刑之宣
    告，此有臺灣高等法院被告前案紀錄表1 份在卷可稽，其因
    一時輕率失慮，致犯本件之罪，事後已與坦承犯行，又於檢
    察官上訴本院後，被告願意賠償花都中國社區管理委員會新
    臺幣（下同）181,335 元，給付方式為96年6 月10日給付10
    萬元，所餘款項並自96年7 月起，每月20日給付20,000元，
    至清償完畢為止，如有1 期不履行，視為全部到期，其中10
    萬元已於96年6 月10日給付完畢，有上開管理委員會出具之
    收據影本1 紙及和解筆錄1 份在卷可查，被告經本次科刑教
    訓，當知警惕，應無再犯之虞，本院認本件所宣告之刑以暫
    不執行為適當，爰依修正後刑法第74條第1 項第1 款規定，
    宣告被告緩刑2 年，並依和解筆錄所載諭知被告應給付花都
    中國社區管理委員會尚損害之81,335元，給付方式為自96年
    7 月起，每月20日給付20,000元，至清償完畢為止，如有1
    期不履行，視為全部到期，以啟自新（依最高法院95年第8
    次刑事庭會議決議緩刑應逕行適用修正後之規定）。
據上論斷，依刑事訴訟法第455 條之1 第1 項、第3 項、第368
條、第373 條，刑法第74條第1 項第1 款、第2 項第3 款，判決
如主文。
本案經檢察官林宏松到庭執行職務。
中　　華　　民　　國　　96　　年　　6 　　月　　14　　日
  　　　　　  　　刑事第一庭審判長法  官  洪英花
                                  法  官  林清吉
                                  法  官  雷雯華
以上正本證明與原本無異。
本件不得上訴。
                                  書記官  陳如玲
中　　華　　民　　國　　96　　年　　6 　　月　　14　　日
附錄本案論罪科刑法條之依據：
刑法第336條第2項
對於業務上所持有之物，犯前條第1 項之罪者，處6 月以上5 年
以下有期徒刑，得併科3 千元以下罰金。
